【裁判字號】    98,審簡,258
【裁判日期】    980630
【裁判案由】    詐欺
【裁判全文】
臺灣桃園地方法院刑事判決             98年度審簡字第258號
公  訴  人  臺灣桃園地方法院檢察署檢察官
被      告  丙○○
上列被告因詐欺案件，經檢察官提起公訴（98年度偵字第5955號
）及移送併辦（98年度偵字第9471號），被告自白犯罪，本院認
為宜以簡易判決處刑，爰不經通常審判程序，逕以簡易判決處刑
如下：
    主      文
丙○○幫助意圖為自己不法之所有，以詐術使人將本人之物交付
，累犯，處拘役伍拾伍日，如易科罰金，以新臺幣壹仟元折算壹
日。
    事實及理由
一、丙○○前於民國96年因違背安全駕駛罪，經本院以97年度壢
    交簡字第186 號判處有期徒刑3 月確定後，於97年4 月17日
    易科罰金執行完畢（於本案構成累犯）。詎仍不知警惕，可
    預見將所申請之銀行帳戶存摺、提款卡、密碼等物品、資料
    交付他人使用，將可能因此遭不法份子利用作為詐騙他人匯
    款款項之用，竟仍在不違反其本意之情況下，基於幫助他人
    實施詐欺取財之犯意，於民國98年2 月7 日晚間某時，在桃
    園縣中壢火車站某處，將其於中國信託商業銀行中壢分行所
    開設之帳號為000-000000000000號帳戶（下稱上開中國信託
    帳戶）之提款卡及密碼，交付予不詳姓名年籍自稱「陳經理
    」之某成年男子使用。而該成年男子及所屬詐欺集團取得上
    開帳戶之提款卡、密碼等物品、資料後，即共同意圖為自己
    不法所有，基於詐欺取財之犯意聯絡，先於同年2 月8 日下
    午5 時30分許，以電話聯絡被害人甲○○，謊稱係銀行人員
    ，渠因其網路購物之付款方式設定有誤，需依指示操作ATM
    自動櫃員機，以取消錯誤，致甲○○陷於錯誤，而於翌日（
    9 日）下午5 時52分許，將新臺幣（下同）10,021元匯入被
    告上開中國信託帳戶中，旋遭提領殆盡；又於同年月8 日下
    午6 時43分許，以電話聯絡被害人乙○○，謊稱渠因其網路
    購物之付款方式設定有誤，需依指示操作ATM 自動櫃員機，
    以取消錯誤，致乙○○陷於錯誤，而於翌日（9 日）下午5
    時19分許將12,085元匯入被告上開中國信託帳戶中，旋遭提
    領殆盡。嗣因被害人甲○○、乙○○查覺受騙而報警處理，
    始循線查知上情。案經桃園縣政府警察局中壢分局報告臺灣
    桃園地方法院檢察署檢察官偵查起訴及移送併辦。
二、證據名稱：
  (一)被告丙○○於本院準備程序時之自白。
  (二)被害人甲○○、乙○○於警詢中之證述。
  (三)被告上開中國信託帳戶對帳單、原始開戶資料及交易往來
      明細、中國信託商業銀行存款系統歷史交易查詢報表、帳
      戶歷史交易查詢資料各1 份。
  (四)被害人甲○○提出之自動櫃員機交易明細表1 紙及被害人
      乙○○之存款帳戶存提交易明細查詢、存簿影本各1 份。
  (五)內政部警政署反詐騙諮詢專線紀錄表、臺北縣政府警察局
      淡水分局中山路派出所受理刑事案件報案三聯單、臺北縣
      政府警察局淡水分局中山路派出所受理詐騙帳戶通報警示
      簡便格式表、臺北縣政府警察局淡水分局中山路派出所受
      理各類案件紀錄表、內政部警政署反詐騙案件紀錄表、臺
      中市警察局第三分局立德派出所受理刑事案件報案三聯單
      、臺中市警察局第三分局立德派出所受理各類案件審核表
      、臺中市警察局第三分局立德派出所受理各類案件紀錄表
      各1 份。
三、核被告所為，係犯刑法30條第1 項前段、第339 條第1 項幫
    助詐欺取財罪。被告以幫助他人犯罪之意思而參與犯罪構成
    要件以外之行為，為幫助犯，爰依刑法第30條第2 項之規定
    ，按正犯之刑減輕之。上開犯罪集團成員利用被告帳戶之存
    摺、提款卡及密碼遂行2 次詐欺取財犯行，雖有2 名被害人
    ，惟因被告僅有一幫助行為，係一行為侵害數法益，為同種
    想像競合犯，依刑法第55條規定，從一幫助詐欺取財罪處斷
    即足。又被告有前開事實及理由欄所載犯罪科刑及執行情形
    ，此有臺灣高等法院被告前案紀錄表1 份在卷可按，其受有
    期徒刑之執行完畢後，5 年以內故意再犯本案有期徒刑以上
    之罪，為累犯，應依刑法第47條第1 項之規定加重其刑，被
    告本件犯行有加重及減輕事由，依法應先加後減之。爰審酌
    被告所為，助長犯罪集團之猖獗，影響社會、金融秩序交易
    之安全，增加被害人尋求救濟之困難，並使犯罪之追查趨於
    複雜，嚴重危害被害人財產安全及社會治安，原難輕縱！惟
    犯罪後自白犯行，態度尚佳，兼衡其素行狀況、智識程度、
    犯罪動機、目的、手段、所生危害且以與被害人達成和解等
    一切情狀，量處如主文所示之刑，並諭知易科罰金折算標準
    。
四、依刑事訴訟法第449 條第2 項、第3 項，第30條第1 項前段
    、第2 項、第339 條第1 項、第55條、第47條第1 項、第41
    條第1 項前段，刑法施行法第1 條之1 第1 項、第2 項前段
    ，逕以簡易判決處如主文所示之刑。
中    華    民    國    98    年    6     月    30    日
                        刑事庭  法  官  鍾雅蘭
以上正本證明與原本無異。
如不服本判決，應於判決送達後10日內向本院提出上訴狀（應附
繕本）。
                                書記官  楊郁馨
中    華    民    國    98    年    6     月    30    日
附錄本案論罪科刑法條：
中華民國刑法第339 條
意圖為自己或第三人不法之所有，以詐術使人將本人或第三人之
物交付者，處5 年以下有期徒刑、拘役或科或併科1 千元以下罰
金。
以前項方法得財產上不法之利益或使第三人得之者，亦同。
前二項之未遂犯罰之。


司法院資訊處製作；財團法人民間司法改革基金會備份。
